sc_IT/sc_IT/sc_IT.aff
FLAG UTF-8
SFX I Y 79
SFX I ere ere/Y ere ds:infinitu presente
SFX I o o/Y o ds:indicativu presente 1ps
SFX I o es/Y [^cg]o ds:indicativu presente 2ps
SFX I o hes/Y [cg]o ds:indicativu presente 2ps
SFX I o et/Y [^cg]o ds:indicativu presente 3ps
SFX I o het/Y [cg]o ds:indicativu presente 3ps
SFX I o imus/Y [^icg]o ds:indicativu presente 1pp
SFX I o himus/Y [cg]o ds:indicativu presente 1pp
SFX I o ides/Y [^cgi]o ds:indicativu presente 2pp
SFX I o hides/Y [cg]o ds:indicativu presente 2pp
SFX I o ent/Y [^cg]o ds:indicativu presente 3pp
SFX I o hent/Y [cg]o ds:indicativu presente 3pp
SFX I o ia/Y [^cgi]o ds:indicativu imperfetu 1ps
SFX I o hia/Y [cg]o ds:indicativu imperfetu 1ps
SFX I o ias/Y [^cgi]o ds:indicativu imperfetu 2ps
SFX I o hias/Y [cg]o ds:indicativu imperfetu 2ps
SFX I o iat/Y [^cgi]o ds:indicativu imperfetu 3ps
SFX I o hiat/Y [cg]o ds:indicativu imperfetu 3ps
SFX I o ìamus/Y [^cgi]o ds:indicativu imperfetu 1pp
SFX I o hìamus/Y [cg]o ds:indicativu imperfetu 1pp
SFX I o iais/Y [^cgi]o ds:indicativu imperfetu 2pp
SFX I o hiais/Y [cg]o ds:indicativu imperfetu 2pp
SFX I o iant/Y [^cgi]o ds:indicativu imperfetu 3pp
SFX I o hiant/Y [cg]o ds:indicativu imperfetu 3pp
SFX I o a/Y o ds:congiuntivu presente 1ps
SFX I o as/Y o ds:congiuntivu presente 2ps
SFX I o at/Y o ds:congiuntivu presente 3ps
SFX I o amus/Y o ds:congiuntivu presente 1pp
SFX I o ais/Y o ds:congiuntivu presente 2pp
SFX I o ant/Y o ds:congiuntivu presente 3pp
SFX I o ere/Y [^cg]o ds:congiuntivu imperfetu 1ps
SFX I o here/Y [cg]o ds:congiuntivu imperfetu 1ps
SFX I o eres/Y [^cg]o ds:congiuntivu imperfetu 2ps
SFX I o heres/Y [cg]o ds:congiuntivu imperfetu 2ps
SFX I o eret/Y [^cg]o ds:congiuntivu imperfetu 3ps
SFX I o heret/Y [cg]o ds:congiuntivu imperfetu 3ps
SFX I o eremus/Y [^cg]o ds:congiuntivu imperfetu 1pp
SFX I o heremus/Y [cg]o ds:congiuntivu imperfetu 1pp
SFX I o ereis/Y [^cg]o ds:congiuntivu imperfetu 2pp
SFX I o hereis/Y [cg]o ds:congiuntivu imperfetu 2pp
SFX I o erent/Y [^cg]o ds:congiuntivu imperfetu 3pp
SFX I o herent/Y [cg]o ds:congiuntivu imperfetu 3pp
SFX I o e/V [^cgi]o ds:imperativu 2ps
SFX I o he/V [cg]o ds:imperativu 2ps
SFX I o as/V o ds:imperativu negativu 2ps
SFX I o at/V o ds:imperativu 3ps
SFX I o amus/V o ds:imperativu 1pp
SFX I o ide/V [^cgi]o ds:imperativu 2pp
SFX I o hide/V [cg]o ds:imperativu 2pp
SFX I o ais/V o ds:imperativu negativu 2pp
SFX I o ant/V o ds:imperativu 3pp
SFX I ere idu/D [^hiì]ere ds:partitzìpiu passadu
SFX I ere idu/D [^cg]here ds:partitzìpiu passadu
SFX I go tu/D go ds:partitzìpiu passadu
SFX I ere idu/D schere ds:partitzìpiu passadu
SFX I co tu/D [^s]co ds:partitzìpiu passadu
SFX I o tu/D [^h][iì]o ds:partitzìpiu passadu
SFX I o ende/V [^cg]o ds:gerùndiu presente
SFX I o hende/V [cg]o ds:gerùndiu presente
SFX I o ei/Y o ds:passadu remotu 1ps
SFX I o esi/Y o ds:passadu remotu 1ps
SFX I o eist/Y o ds:passadu remotu 2ps
SFX I o eit/Y o ds:passadu remotu 3ps
SFX I o emus/Y o ds:passadu remotu 1pp
SFX I o eis/Y o ds:passadu remotu 2pp
SFX I o eint/Y o ds:passadu remotu 3pp
SFX I io imus/Y io ds:indicativu presente 1pp
SFX I io ides/Y io ds:indicativu presente 2pp
SFX I io ia/Y io ds:indicativu imperfetu 1ps
SFX I io ias/Y io ds:indicativu imperfetu 2ps
SFX I io iat/Y io ds:indicativu imperfetu 3ps
SFX I io ìamus/Y io ds:indicativu imperfetu 1pp
SFX I io iais/Y io ds:indicativu imperfetu 2pp
SFX I io iant/Y io ds:indicativu imperfetu 3pp
SFX I hio hi/V hio ds:imperativu 2ps
SFX I hio hides/V hio ds:imperativu 2pp
SFX I o idu/D hio ds:partitzìpiu passadu
SFX I io ie/V [^h]io ds:imperativu 2ps
SFX I io iides/V [^h]io ds:imperativu 2pp

SFX i Y 79
SFX i ere ere/Y ere ds:infinitu presente
SFX i o o/Y o ds:indicativu presente 1ps
SFX i o is/Y [^cg]o ds:indicativu presente 2ps
SFX i o his/Y [cg]o ds:indicativu presente 2ps
SFX i o it/Y [^cg]o ds:indicativu presente 3ps
SFX i o hit/Y [cg]o ds:indicativu presente 3ps
SFX i o imus/Y [^icg]o ds:indicativu presente 1pp
SFX i o himus/Y [cg]o ds:indicativu presente 1pp
SFX i o ides/Y [^cgi]o ds:indicativu presente 2pp
SFX i o hides/Y [cg]o ds:indicativu presente 2pp
SFX i o int/Y [^cg]o ds:indicativu presente 3pp
SFX i o hint/Y [cg]o ds:indicativu presente 3pp
SFX i o ia/Y [^cgi]o ds:indicativu imperfetu 1ps
SFX i o hia/Y [cg]o ds:indicativu imperfetu 1ps
SFX i o ias/Y [^cgi]o ds:indicativu imperfetu 2ps
SFX i o hias/Y [cg]o ds:indicativu imperfetu 2ps
SFX i o iat/Y [^cgi]o ds:indicativu imperfetu 3ps
SFX i o hiat/Y [cg]o ds:indicativu imperfetu 3ps
SFX i o ìamus/Y [^cgi]o ds:indicativu imperfetu 1pp
SFX i o hìamus/Y [cg]o ds:indicativu imperfetu 1pp
SFX i o iais/Y [^cgi]o ds:indicativu imperfetu 2pp
SFX i o hiais/Y [cg]o ds:indicativu imperfetu 2pp
SFX i o iant/Y [^cgi]o ds:indicativu imperfetu 3pp
SFX i o hiant/Y [cg]o ds:indicativu imperfetu 3pp
SFX i o a/Y o ds:congiuntivu presente 1ps
SFX i o as/Y o ds:congiuntivu presente 2ps
SFX i o at/Y o ds:congiuntivu presente 3ps
SFX i o amus/Y o ds:congiuntivu presente 1pp
SFX i o ais/Y o ds:congiuntivu presente 2pp
SFX i o ant/Y o ds:congiuntivu presente 3pp
SFX i o ere/Y [^cg]o ds:congiuntivu imperfetu 1ps
SFX i o here/Y [cg]o ds:congiuntivu imperfetu 1ps
SFX i o eres/Y [^cg]o ds:congiuntivu imperfetu 2ps
SFX i o heres/Y [cg]o ds:congiuntivu imperfetu 2ps
SFX i o eret/Y [^cg]o ds:congiuntivu imperfetu 3ps
SFX i o heret/Y [cg]o ds:congiuntivu imperfetu 3ps
SFX i o eremus/Y [^cg]o ds:congiuntivu imperfetu 1pp
SFX i o heremus/Y [cg]o ds:congiuntivu imperfetu 1pp
SFX i o ereis/Y [^cg]o ds:congiuntivu imperfetu 2pp
SFX i o hereis/Y [cg]o ds:congiuntivu imperfetu 2pp
SFX i o erent/Y [^cg]o ds:congiuntivu imperfetu 3pp
SFX i o herent/Y [cg]o ds:congiuntivu imperfetu 3pp
SFX i o e/V [^cgi]o ds:imperativu 2ps
SFX i o he/V [cg]o ds:imperativu 2ps
SFX i o as/V o ds:imperativu negativu 2ps
SFX i o at/V o ds:imperativu 3ps
SFX i o amus/V o ds:imperativu 1pp
SFX i o ide/V [^cgi]o ds:imperativu 2pp
SFX i o hide/V [cg]o ds:imperativu 2pp
SFX i o ais/V o ds:imperativu negativu 2pp
SFX i o ant/V o ds:imperativu 3pp
SFX i ere idu/D [^hiì]ere ds:partitzìpiu passadu
SFX i ere idu/D [^cg]here ds:partitzìpiu passadu
SFX i go tu/D go ds:partitzìpiu passadu
SFX i ere idu/D schere ds:partitzìpiu passadu
SFX i co tu/D [^s]co ds:partitzìpiu passadu
SFX i o tu/D [^h][iì]o ds:partitzìpiu passadu
SFX i o ende/V [^cg]o ds:gerùndiu presente
SFX i o hende/V [cg]o ds:gerùndiu presente
SFX i o ei/Y o ds:passadu remotu 1ps
SFX i o esi/Y o ds:passadu remotu 1ps
SFX i o eist/Y o ds:passadu remotu 2ps
SFX i o eit/Y o ds:passadu remotu 3ps
SFX i o emus/Y o ds:passadu remotu 1pp
SFX i o eis/Y o ds:passadu remotu 2pp
SFX i o eint/Y o ds:passadu remotu 3pp
SFX i io imus/Y io ds:indicativu presente 1pp
SFX i io ides/Y io ds:indicativu presente 2pp
SFX i io ia/Y io ds:indicativu imperfetu 1ps
SFX i io ias/Y io ds:indicativu imperfetu 2ps
SFX i io iat/Y io ds:indicativu imperfetu 3ps
SFX i io ìamus/Y io ds:indicativu imperfetu 1pp
SFX i io iais/Y io ds:indicativu imperfetu 2pp
SFX i io iant/Y io ds:indicativu imperfetu 3pp
SFX i hio hi/V hio ds:imperativu 2ps
SFX i hio hides/V hio ds:imperativu 2pp
SFX i o idu/D hio ds:partitzìpiu passadu
SFX i io ie/V [^h]io ds:imperativu 2ps
SFX i io iides/V [^h]io ds:imperativu 2pp


# II Coniugatzione in -ere po is verbus iregolares che fàghere e pòdere (in su
# ditzionariu tocat a ponni s'infinidu, sa primu e sa segunda persona de
# s'indicativu presente cun sa regula /J es. fàghere/J fatzo/J faghes/J)
